【裁判字號】    92,易,529
【裁判日期】    920930
【裁判案由】    竊盜等
【裁判全文】
臺灣屏東地方法院刑事判決                          九十二年度易字第五二九號
    公  訴  人  臺灣屏東地方法院檢察署檢察官
    被      告  戊○○
    被      告  丁○○
    被      告  甲○○
右列被告因竊盜等案件，經檢察官提起公訴（九十二年度偵字第四八一、一一二一、
二一○三、二二五九號），本院判決如左：
    主  文
丁○○、甲○○共同連續攜帶兇器竊盜，均累犯，丁○○處有期徒刑壹年肆月，甲○○處有期徒刑壹年陸月，扣案Ｔ型扳手壹支沒收。
戊○○故買贓物，處有期徒刑貳月，如易科罰金以參佰元折算壹日，緩刑參年。
    事  實
一、丁○○曾因傷害、竊盜案件經台灣屏東、高雄地方法院，分別判處有期徒刑五月
    、七月，二罪接續執行於九十一年十二月十五日執行完畢，甲○○亦曾因竊盜案
    件經台灣屏東地方法院法院判處有期徒刑四月，於九十一年九月十二日執行完畢
    ，均不知悔改，二人共同或甲○○一人基於意圖為自己不法之所有之概括犯意，
    連續於下列時、地竊取他人財物。（一）先於九十二年一月四日上午十時左右，
    丁○○、甲○○共同意圖為自己不法之所有，在屏東縣東港鎮漁市場碼頭，由甲○○把風，丁○○以其所有客觀上Ｔ型扳手一支，撬開乙○○所有之ＹＷ─七一
    四六號小貨車車門，並以該扳手充作鑰匙啟動引擎後，將該貨車竊離現場。（二
    ）丁○○、甲○○復共同意圖為自己不法之所有，於九十二年一月六日起迄該同
    年月十一日止，在如附表一所示時、地，連續多次徒手竊取如附表一所示被害人
    置放在門前或貨車上如附表一所示之鋁梯及鋁門，並於得手後將附表一編號一至
    二十六所之物以前揭竊得之貨車分別載送至屏東縣新園鄉○○路丙○○所經營之
    原復資源回收場及屏東縣萬丹鄉○○路戊○○所經營之日久資源回收場變賣，所
    得新台幣（下同）一萬餘元朋分花用殆盡。（三）甲○○復承之前竊盜之概括犯
    意，於九十二年四月十八日下午十五時許，在新園鄉○○路三五二號前，見己○○所有ＰＨＪ─九九六號機車鑰匙未取下，即將該機車啟動得手後駛離現場。
二、戊○○係屏東縣萬丹鄉○○路日久資源回收場負責人，其知悉丁○○等所持以向
    其出售之鋁梯及鋁門為來路不明之贓物，仍基於故買贓物之故意，於九十二年一
    月十日上午八時許，在上揭資源回收場內以每公斤二十八之之價格，向丁○○購
    入前揭如附表一編號一至二十六中所示之鋁梯七具及鋁門三塊。
三、嗣經警於九十二年一月十一日凌晨二時左右及同年四月十九日下午十七時許，分
    別在麟洛鄉○○路二十九號前及新園鄉○○路三九一巷十二號前查獲，並扣得丁○○、甲○○竊取貨車時所用之工具板手一把。
四、案經屏東縣警察局、屏東縣警察局屏東分局及東港分局移送台灣屏東地方法院檢
    察署檢察官偵查起訴。
    理  由
一、右揭事實，業據被告戊○○、丁○○、甲○○坦承不諱。
二、
（一）ＹＷ─七一四六號小貨車、ＰＨＪ─九九六號機車、如附表一所示之鋁梯、鋁
      門等物，係如附表一所示之人於各該時、地所失竊等情，業據被害人乙○○等
      於警訊指述甚詳，並有贓物保領結二十九紙在卷足憑，此外並有Ｔ型扳手一支
      扣案足佐。
（二）被告丁○○係駕駛ＹＷ─七一四六號小貨車，於甫竊取附表編號二十七之鋁門
      窗得手之際，在犯罪地點當場為巡邏之警察查獲等情，業據被告丁○○於警訊
      供述明確，並有照片十二幀在卷可稽，被告甲○○係騎乘ＰＨＪ─九九六號機
      車之時為警查獲等情，業據被告甲○○於警訊供述明確，並有照片四幀在卷可
      稽，被告丁○○、甲○○分別係因現行犯、準現行犯為警查獲，足為其等自白
      犯罪事實之佐證。
（三）綜上所述，堪認被告丁○○、甲○○之自白與事實相符，事證明確，被告丁○○、甲○○犯行堪予認定。
三、
（一）按刑法第三百四十九條第一項之收受贓物罪，固須行為人在收受之初，即認識
      該認識贓物始能成立，然此所謂贓物之認識，並不以直接之故意為限，即令對
      之具有概括性贓物之認識或預見而不違背其本意者，亦成立該罪。
（二）被告丁○○、甲○○等係一次即將附表一中所示之鋁梯七具及鋁門三塊出售予
      被告戊○○等情，業據被告戊○○、丁○○、甲○○供陳一致，惟被告丁○○
      、甲○○均僅係二十餘歲左右之年青人，參酌其等為警查獲時之穿著，顯非從
      事資源回收之業之人，乃其等竟一次出售大量且具較高價值之鋁梯等物予被告
      戊○○，該鋁梯等依客觀情狀判斷，已足使一般人知悉係屬來路不明之贓物，
      而被告戊○○既自承以資源回收為業，本其職業之經歷，自難逕諉為不知，再
      被告戊○○於檢察官偵訊時供稱：「他們來時我有問他們東西來源，他們說不
      是偷來的」等語，惟以一般資源回收之廢棄物，衡情業者當無主動訊問來源之
      必要，被告戊○○顯係對被告丁○○所出售之鋁梯等來源有所懷疑始為上揭詢
      問，被告戊○○主觀上顯有預見該鋁梯等係屬贓物，再被告戊○○於檢察官偵
      訊中復僅供稱：「因為對方自陳不是偷來的，所以我沒有懷疑」等語，然至資
      源回收場持售竊贓之人，衡情要無可能向業者自陳所持售者係屬贓物，乃被告
      僅以該持售者之供述即逕予買受，依客觀觀察，亦難認該持售者之供述已足使
      被告戊○○確信該鋁梯等非屬贓物，乃被告戊○○其竟圖己利，買受該鋁梯等
      ，足徵被告戊○○有故買贓物之犯罪故意甚明。
（三）綜上所述，堪認被告戊○○之自白與事實相符，事證明確，被告戊○○犯行堪
      予認定。
四、查扣案Ｔ型扳手一支，前端磨尖呈扁平狀，且既係供被告丁○○、甲○○竊取貨
    車所用，益見其質堅銳利，足對人之生命、身體、安全構成威脅，堪認客觀上具
    危險性。核被告丁○○、甲○○就事實欄一（一）所為，係犯刑法第三百二十一
    條第一項第三款之加重竊盜罪，就事實欄一（二）所為，被告甲○○就事實欄一
    （三）所為，均係犯刑法第三百二十條第一項之竊盜罪，被告戊○○就事實欄二
    所為，係犯刑法第三百四十九條第二項之故買贓物罪。被告丁○○、甲○○就事
    實欄一（一）（二）部分犯行，有犯意聯絡及行為分擔，為共同正犯。被告丁○○、甲○○就事實欄一所示數次竊盜犯行，時間緊接，時間緊接，所犯罪名相同
    ，顯係出於概括之犯意為之，為連續犯，應依刑法第五十六條之規定從一重論以
    一加重竊盜罪，並加重其刑。被告丁○○、甲○○有事實欄一所示刑之執行情形
    ，有臺灣高等法院被告全國前案紀錄表在卷可按，其受有期徒刑之執行完畢後，
    五年之內再犯本案法定刑為有期徒刑以上之罪，為累犯，均應依法加重其刑。爰
    審酌被告戊○○、丁○○、甲○○三人，被告丁○○、甲○○素行不佳，被告戊○○、丁○○、甲○○三人犯罪動機、目的，所生危害被告甲○○較重，惟所竊
    取及故買之財物價值非鉅且已發還被害人，犯後被告戊○○於檢察官偵查中否認
    犯行，惟被告戊○○、丁○○、甲○○於本院審理中均坦承犯行等一切情狀，分
    別量處如主文所示之刑，並就被告戊○○部分諭知如易科罰金之折算標準。又被
    戊○○告前未曾受有期徒刑以上刑之宣告，因一時失慮，偶罹刑典，事後已坦承
    犯行，深具悔意，所故買之贓物已發還被害人，經此刑之宣告後，應知警惕而無
    再犯之虞，本院因認暫不執行其刑為當，予以宣告緩刑，用啟自新。扣案Ｔ型扳
    手一支，係被告丁○○所有供竊盜所用之物，此業據被告甲○○於本院供明，爰
    依法宣告沒收。
據上論斷，依刑事訴訟法第二百九十九條第一項前段，刑法第二十八條、五十六條、
第三百二十一條第一項第三款、第三百四十九條第二項、第四十七條、第七十四條第
一款、第三十八條第一項第二款，罰金罰鍰提高標準條例第一條前段、第二條，判決
如主文。
中      華      民      國      九十二      年    九    月     三十     日
                                     臺灣屏東地方法院刑事第四庭
                                         法  官  郭書豪
右正本證明與原本無異。
如不服本判決應於收受本判決送達後十日內向本院提出上訴書狀，其未敘述上訴理由
者，並得於提起上訴後十日內向本院補提理由書狀（均須按他造當事人之人數附繕本
 ）「切勿逕送上級法院」
                                         書記官  唐淑嫻
中      華      民      國      九十二      年    九    月     三十     日
附錄法條
中華民國刑法第三百二十一條第一項第三款：
犯竊盜罪而有左列情形之一者，處六月以上、五年以下有期徒刑：
一  於夜間侵入住宅或有人居住之建築物、船艦或隱匿其內而犯之者。
二  毀越門扇、牆垣或其他安全設備而犯之者。
三  攜帶兇器而犯之者。
四  結夥三人以上而犯之者。
五  乘火災、水災或其他災害之際而犯之者。
六  在車站或埠頭而犯之者。
中華民國刑法第三百四十九條第二項：
搬運、寄藏、故買贓物或為牙保者，處五年以下有期徒刑、拘役或科或併科一千元以
下罰金。


司法院資訊處製作；財團法人民間司法改革基金會備份。
